【裁判字號】    95,上易,671
【裁判日期】    950523
【裁判案由】    竊盜
【裁判全文】
臺灣高等法院刑事判決                 95年度上易字第671號
上  訴  人  台灣桃園地方法院檢察署檢察官
被      告  丁○○
上列上訴人因被告竊盜案件，不服臺灣桃園地方法院95年度簡上
字第11號，中華民國95年 2月27日第一審判決（起訴案號：臺灣
桃園地方法院檢察署94年度偵字第 18139號，聲請併辦案號：台
灣桃園地方法院檢察署95年度偵字第6029號），提起上訴，本院
判決如下：
    主  文
原判決撤銷。
丁○○連續竊盜，累犯，處有期徒刑壹年捌月。
    事  實
一、丁○○前因竊盜案件，經本院九十二年度上易字第三二五○
    號刑事判決判處有期徒刑一年十月確定，於民國九十三年三
    月二十六日入監執行，甫於九十四年五月二十七日縮刑期滿
    執行完畢（羈押折抵二百十二日，於本案構成累犯）。詎其
    仍不知悔改，復基於意圖為自己不法所有之概括犯意，自九
    十四年十月十一日起至同年十一月二十七日止，連續於附表
    所示之時地，以附表所示之作案方式（附表編號一、二、三
    、五所涉無故侵入他人建築物、住宅之部分，均未據告訴；
    另附表編號一、四之部分，均已著手竊盜而未得逞），竊得
    如附表所示之物，嗣分別於附表所示之時地為警查獲。其竟
    不知悔改，猶承上開意圖為自己不法所有之概括犯意，於94
    年10月2日上午11時許，在桃園縣中壢市○○路○段1052號，
    由李勢明經營之「群富食品原料工廠」辦公室內，徒手竊取
    神桌上之神像金牌 1面得逞，適為李勢明自該廠隔壁之住所
    監視器螢幕觀得丁○○出入在前述辦公室內，迅前往查看，
    攔阻丁○○並留下年籍資料後，隔日發現上開金牌不翼而飛
    ，乃重行調閱監視器影像檢視始行報警查獲（無故侵入他人
    建築物之犯行部分未據李勢明告訴）。
二、案經被害人丙○○訴由桃園縣政府警察局大園分局以及平鎮
    分局、中壢分局等分局分別報請臺灣桃園地方法院檢察署檢
    察官偵查後聲請簡易判決處刑及移送併案審理。
    理  由
一、經訊之被告丁○○於本院審理期日，忽而承認上揭全數犯罪
    事實，並請求本院從輕量刑云云；忽而又改稱：附表編號四
    部分，其僅係擬進入被害人丙○○屋內上廁所而已，並沒有
    要行竊，就被誤會是小偷云云。然查附表所示之竊盜事實業
    據被告丁○○於原審審理時坦承不諱，核與如附表所示被害
    人戊○○、乙○○、甲○○、庚○○、己○○及告訴人丙○○等人於警詢時證述之情節相符，並有贓物認領保管單及現
    場照片等件在卷可資佐證。至前開行竊李勢明所有之神像金
    牌 1面得逞部分，亦據被告於本院審理時坦承在卷，並經被
    害人李勢明於警訊及偵查中指述明確，並有監視器畫面翻拍
    照片及現場照片可稽。又查被告既於附表編號四所示時、地
    侵入被害人丙○○住處經丙○○查獲送警處理一節，業經被
    告自承在卷，衡情若被告苟因內急有借用廁所方便之必要，
    理應先取得屋主同意後方得進入，斷無擅闖他人宅第如廁之
    可能；即此被告上開所辯與常情有違，不足採信。綜上本件
    事證明確，被告犯行應堪認定。
二、核被告於附表編號二、三、五、六所示之犯行及行竊被害人
    李勢明所有之神像金牌之犯行部分，均係犯刑法第三百二十
    條第一項之普通竊盜罪；其無故侵入附表編號四丙○○住宅
    之行為，係犯同法第三百零六條第一項之侵入住宅罪；又被
    告雖已著手於如附表編號一、四竊盜行為之實施，惟所竊取
    之物尚未置於其實力支配之下，其犯罪尚屬未遂，核其此部
    分所為，係犯同法第三百二十條第三項、第一項之普通竊盜
    未遂罪。被告於附表編號二之時地，先後竊取機車鑰匙及機
    車之行為，係基於同一竊盜罪犯意下之接續行為，僅侵害一
    個法益，只論以一罪。被告先後五次竊盜既遂、二次竊盜未
    遂之犯行，時間緊接，觸犯基本構成要件相同之罪名，為連
    續犯，應依刑法第五十六條之規定論以竊盜既遂一罪，並加
    重其刑。又被告侵入住宅之目的，係為竊盜財物，故其所犯
    侵入住宅及竊盜兩罪之間，有方法結果之牽連關係，依刑法
    第五十五條之規定，應從一重之竊盜既遂罪處斷。被告有如
    事實欄一所述之犯罪科刑及執行完畢之紀錄，此有臺灣高等
    法院被告前案紀錄表在卷可按，其前受有期徒刑執行完畢，
    於五年內再犯本件有期徒刑以上之罪，為累犯，應依刑法第
    四十七條之規定加重其刑，並遞加重之。檢察官雖僅就被告
    所為如附表編號一所示之竊盜犯行聲請簡易判決處刑，然被
    告所為如附表其餘編號所示之竊盜犯行及行竊李勢明所有之
    神像金牌之犯行部分，與前述附表編號一之部分既具有連續
    犯之裁判上一罪關係，應為起訴效力所及，且經檢察官移請
    併辦，本院自應併予審理。
三、原審普通庭受理該院簡易庭判決之上訴後，經調查後認本案
    件有刑事訴訟法第四百五十二條不宜或不得適用簡易訴訟程
    序處刑之情形（即符合同法第四百五十一條之一第四項但書
    之情形），因而依據法院辦理刑事訴訟簡易程序案件應行注
    意事項第十四項後段之規定，改依通常程序審判，並依調查
    審理結果，撤銷該院簡易庭所為第一審判決加以改判，本屬
    卓見。但查關於被告行竊被害人李勢明所有之神像金牌部分
    之犯行，原審未及審酌，即有未恰。檢察官上訴指摘及此，
    為有理由，本院自應將原審判決加以撤銷改判，另為適當之
    判決。爰審酌被告不知自食其力，前業因竊盜案件，經執行
    完畢，仍不知悔改，本件又多次進入他人住宅行竊，危害甚
    大，犯罪情節非輕微，及其犯後已坦承大多數犯行，態度尚
    稱良好等一切情狀，量處如主文第二項所示之刑，以示懲戒
    。
據上論斷，應依刑事訴訟法第三百六十九條第一項前段、第三百
六十四條、第二百九十九條第一項前段，刑法第五十六條、第三
百二十條第一項、第三百零六條第一項、第五十五條、第四十七
條，罰金罰鍰提高標準條例第一條前段，判決如主文。
本案經檢察官陳玉珍到庭執行職務。
中    華    民    國    95    年    5    月    23    日
                  刑事第九庭審判長法  官  李文成
                                  法  官  王復生
                                  法  官  周盈文
以上正本證明與原本無異。
不得上訴。
                                  書記官  余姿慧
中    華    民    國    95    年    5    月    23    日
附錄：本案論罪科刑法條全文
刑法第三百二十條
意圖為自己或第三人不法之所有，而竊取他人之動產者，為竊盜
罪，處五年以下有期徒刑、拘役或五百元以下罰金。
意圖為自己或第三人不法之利益，而竊佔他人之不動產者，依前
項之規定處斷。
前二項之未遂犯罰之。
刑法第三百零六條
無故侵入他人住宅、建築物或附連圍繞之土地或船艦者，處一年
以下有期徒刑、拘役或三百元以下罰金。
無故隱匿其內，或受退去之要求而仍留滯者，亦同。
附表：
┌─┬────┬────┬────────┬────┬────┬────┐
│編│犯罪時間│犯罪地點│  作案方式      │查獲經過│扣案物品│備    註│
│號│        │        │                │        │        │        │
├─┼────┼────┼────────┼────┼────┼────┤
│一│九十四年│桃園縣平│趁該商行負責人葉│於前開時│無。    │本案部分│
│  │十月十一│鎮市延平│作翰在隔壁洗車場│地為警當│        │：九十四│
│  │日上午八│路二段二│整理環境，疏於注│場查獲。│        │年度偵字│
│  │時五十分│○三號盛│意之際，侵入該商│        │        │第一八一│
│  │許。    │元汽車商│行之辦公室內，徒│        │        │三九號。│
│  │        │行。    │手打開未上鎖之辦│        │        │（無故侵│
│  │        │        │公桌抽屜，著手翻│        │        │入他人建│
│  │        │        │找抽屜內財物欲竊│        │        │築物之犯│
│  │        │        │取之際，適為葉作│        │        │行，未據│
│  │        │        │翰由監視器中查覺│        │        │戊○○告│
│  │        │        │，致未得逞。    │        │        │訴）。  │
├─┼────┼────┼────────┼────┼────┼────┤
│二│九十四年│桃園縣平│趁該住戶乙○○未│九十四年│無。    │併案審理│
│  │十月二十│鎮市振興│關大門之際，侵入│十月二十│        │部分：九│
│  │五日上午│路六六號│前開住宅，徒手竊│八日下午│        │十四年度│
│  │十時許。│。      │得乙○○放置在桌│三時許，│        │偵字第一│
│  │        │        │上之機車鑰匙一支│騎乘前開│        │九三五一│
│  │        │        │後，接續竊取陳來│機車行經│        │號。（侵│
│  │        │        │侑所有放置於前開│桃園縣中│        │入住宅部│
│  │        │        │住宅前車號EWA-一│壢市中正│        │分未據陳│
│  │        │        │九五號機車一輛，│路一○○│        │來侑告訴│
│  │        │        │得手後隨即逃逸。│○號前為│        │）。    │
│  │        │        │                │警當場查│        │        │
│  │        │        │                │獲。    │        │        │
├─┼────┼────┼────────┼────┼────┼────┤
│三│九十四年│桃園縣大│趁該住戶甲○○未│九十四年│無。    │併案審理│
│  │十一月一│園鄉仁德│關大門之際，侵入│十一月一│        │部分：九│
│  │日上午七│路八五號│前開住宅，徒手竊│日上午九│        │十四年度│
│  │時五分許│。      │取甲○○所有之相│時二十分│        │偵字第一│
│  │。      │        │機一台及行動電話│許，在桃│        │九五四○│
│  │        │        │二支，得手後隨即│園縣大園│        │。（侵入│
│  │        │        │逃逸。          │鄉溪海村│        │住宅部分│
│  │        │        │                │十一鄰崙│        │未據梁靜│
│  │        │        │                │頂二八之│        │芳告訴）│
│  │        │        │                │八號為警│        │。      │
│  │        │        │                │查獲。  │        │        │
│  │        │        │                │        │        │        │
├─┼────┼────┼────────┼────┼────┼────┤
│四│九十四年│桃園縣大│趁該住戶丙○○未│同上。  │無。    │併案審理│
│  │十一月一│園鄉溪海│關大門之際，徒手│        │        │部分：九│
│  │日上午七│村十一鄰│侵入前開住宅，著│        │        │十四年度│
│  │時十五分│崙頂二八│手行竊財物尚未得│        │        │偵字第一│
│  │許。    │之八號。│手之際，即為游來│        │        │九五四○│
│  │        │        │旺發覺，報警當場│        │        │號。    │
│  │        │        │查獲，致未得逞。│        │        │        │
├─┼────┼────┼────────┼────┼────┼────┤
│五│九十四年│桃園縣中│趁該住戶庚○○未│於同日上│無。    │併案審理│
│  │十一月四│壢市志成│關大門之際，侵入│午六時四│        │部分：九│
│  │日上午六│路五三號│前開住宅，徒手竊│十五分許│        │十四年度│
│  │時三十分│。      │取庚○○所有之玩│，在桃園│        │偵字第二│
│  │許之日間│        │具小提琴一把，得│縣中壢市│        │一六六九│
│  │。      │        │手後，旋為庚○○│五族街一│        │號。（侵│
│  │        │        │發現，立即報警。│三七號前│        │入住宅部│
│  │        │        │                │為警查獲│        │分未據謝│
│  │        │        │                │。      │        │在鈞告訴│
│  │        │        │                │        │        │）。    │
│  │        │        │                │        │        │        │
│  │        │        │                │        │        │        │
├─┼────┼────┼────────┼────┼────┼────┤
│六│九十四年│桃園縣中│見車號五WP- ○二│於前開時│無。    │併案審理│
│  │十一月二│壢市環西│八號小貨車之車門│地經詹益│        │部分：九│
│  │十七日上│路二段五│及車窗未關而停放│濱報警當│        │十四年度│
│  │午九時三│五號前。│在該處，駕駛人詹│場查獲。│        │偵字第二│
│  │十分許。│        │益濱正忙於卸貨而│        │        │一六七○│
│  │        │        │疏未注意之際，徒│        │        │號。    │
│  │        │        │手竊取己○○所有│        │        │        │
│  │        │        │放置在前開小貨車│        │        │        │
│  │        │        │內皮包一只（內有│        │        │        │
│  │        │        │現金新臺幣一千七│        │        │        │
│  │        │        │百元及健保卡、身│        │        │        │
│  │        │        │分證、提款卡等物│        │        │        │
│  │        │        │），得手後，適為│        │        │        │
│  │        │        │己○○發現。    │        │        │        │
└─┴────┴────┴────────┴────┴────┴────┘


司法院資訊處製作；財團法人民間司法改革基金會備份。
